Minutes et répertoires du notaire Augustin Jules GUYOT, 12 juin 1827 - 21 mars 1834 (étude XI)
Archives nationales
Minutes et répertoires du notaire Augustin Jules GUYOT (étude XI)
12 juin 1827 - 21 mars 1834
MC/ET/XI/996 - MC/ET/XI/1021, MC/RE/XI/19 - MC/RE/XI/20
Etude XI; Guyot, Augustin-Jules
Archives nationales de France
Minutes et répertoires: la loi 2008-696 du 15 juillet 2008 relative aux archives a fixé à 75 ans à compter de la date de l'acte, ou à 25 ans à compter de la date du décès de l'intéressé si ce délai est plus bref, le délai de communication des minutes et répertoires des notaires; ce délai est porté à 100 ans à compter de la date de l'acte si le document se rapporte à un mineur (code du Patrimoine, articles L213-2, 4e d et 5e).
Autres documents de l'étude (dossiers de clients, comptabilité...): s'agissant d'archives privées, ces documents sont communicables selon les modalités fixées par le déposant ou le donateur.
Certains documents ne sont pas accessibles en raison de leur mauvais état de conservation.
Versement
Accès aux instruments de recherche de tous les notaires de l’étude XI
Archives de l'étude XI
- Minutes de Augustin Jules GUYOT, avril 1827 - 30 mars 1834; MC/ET/XI/996 - MC/ET/XI/1021
  - Minutes. 1827, avril - juin, avril - juin 1827; MC/ET/XI/996
    Informations complémentaires:
    1827, avril à 11 juin: actes passés par-devant Jean-Élie Camusat.
    1827, 13 à 30 juin: actes passés par-devant Augustin-Jules Guyot.
    Informations concernant le classement:
    Le niveau inférieur de description, quand il existe, correspond aux minutes d'actes. Toutes les minutes ne sont pas forcément décrites une à une. Les descriptions de ces minutes sont plus ou moins détaillées.
  - Minutes. 1827, juillet - 1827, septembre, juillet 1827 - septembre 1827; MC/ET/XI/997
  - Minutes. 1827, octobre - 1827, décembre, octobre 1827 - décembre 1827; MC/ET/XI/998
  - Minutes. 1828, janvier - 1828, mars, janvier 1828 - mars 1828; MC/ET/XI/999
  - Minutes. 1828, avril - 1828, juin, avril 1828 - juin 1828; MC/ET/XI/1000
  - Minutes. 1828, juillet - 1828, septembre, juillet 1828 - septembre 1828; MC/ET/XI/1001
  - Minutes. 1828, octobre - 1828, décembre, octobre 1828 - décembre 1828; MC/ET/XI/1002
  - Minutes. 1829, janvier - 1829, mars, janvier 1829 - mars 1829; MC/ET/XI/1003
  - Minutes. 1829, avril - 1829, juin, avril 1829 - juin 1829; MC/ET/XI/1004
  - Minutes. 1829, juillet - 1829, septembre, juillet 1829 - septembre 1829; MC/ET/XI/1005
  - Minutes. 1829, octobre - 1829, décembre, octobre 1829 - décembre 1829; MC/ET/XI/1006
  - Minutes. 1830, janvier - 1830, mars, janvier 1830 - mars 1830; MC/ET/XI/1007
  - Minutes. 1830, avril - 1830, juillet, avril 1830 - juillet 1830; MC/ET/XI/1008
  - Minutes. 1830, août - 1830, décembre, août 1830 - décembre 1830; MC/ET/XI/1009
    - Quittance par Delettrez, 30 août 1841; MC/ET/XI/1009
      Origine de l'information:
      Actes signalés par les lecteurs et correspondants du Minutier central des notaires de Paris, 2000-2011 (base de données migrée: voir contexte dans le Plan d’orientation général - Notaires de Paris, guides thématiques du Minutier).
      Date de révision: 2010
      Date de création de la notice: 2005
      quittance; Delettrez (M.)
  - Minutes. 1831, janvier - 1831, mars, janvier 1831 - mars 1831; MC/ET/XI/1010
  - Minutes. 1831, avril - 1831, juin, avril 1831 - juin 1831; MC/ET/XI/1011
  - Minutes. 1831, juillet - 1831, décembre, juillet 1831 - décembre 1831; MC/ET/XI/1012
  - Minutes. 1832, janvier - 1832, mars, janvier 1832 - mars 1832; MC/ET/XI/1013
  - Minutes. 1832, avril - 1832, juin, avril 1832 - juin 1832; MC/ET/XI/1014
  - Minutes. 1832, juillet - 1832, août, juillet 1832 - août 1832; MC/ET/XI/1015
  - Minutes. 1832, septembre - 1832, décembre, septembre 1832 - décembre 1832; MC/ET/XI/1016
  - Minutes. 1833, janvier - 1833, mars, janvier 1833 - mars 1833; MC/ET/XI/1017
  - Minutes. 1833, avril - 1833, juin, avril 1833 - juin 1833; MC/ET/XI/1018
  - Minutes. 1833, juillet - 1833, septembre, juillet 1833 - septembre 1833; MC/ET/XI/1019
  - Minutes. 1833, octobre - 1833, décembre, octobre 1833 - décembre 1833; MC/ET/XI/1020
  - Minutes. 1834, janvier - 1834, 30 mars, janvier 1834 - 30 mars 1834; MC/ET/XI/1021
    1834, janvier à 21 mars: actes passés par-devant Augustin-Jules Guyot.
    1834, 22 à 30 mars: actes passés par-devant Antoine Bournet-Verron.
- Répertoire(s) de Augustin Jules GUYOT, 22 avril 1824 - 22 octobre 1834; MC/RE/XI/19 - MC/RE/XI/20
  - Répertoire. 1824, 22 avril - 1830, 23 août, 22 avril 1824 - 23 août 1830; MC/RE/XI/19
    Répertoire des notaires Jean-Elie Camusat (22 avril 1824-11 juin 1827), Augustin-Jules Guyot (12 juin 1827- 23 août 1830).
    Informations concernant le classement et la cotation:
    Le niveau inférieur de description, quand il existe, correspond aux mentions d'actes contenues dans le répertoire. Parmi celles-ci, certaines peuvent y être décrites, de manière plus ou moins détaillée. Pour consulter l'acte proprement dit, il convient de rechercher la cote au niveau des articles (registre ou liasse) des minutes du notaire (cote de type 'MC/ET').
    - Inventaire après décès de André-Nicolas Chamellard de Varville, rue Louis Legrand, n° 21 ter., 14 août 1827
      Mention dans le répertoire du notaire coté:
      MC/RE/XI/19
      Informations concernant le classement et la cotation du document:
      Attention: la cote de répertoire (de type 'MC/RE') ne permet pas de consulter la minute de l'acte. ll convient de rechercher la cote de la minute (de type 'MC/ET') au niveau des articles (registre ou liasse) de minutes du notaire.
      L'accès aux images numérisées des pages du répertoire se fait au niveau de description supérieur (' Répertoire du notaire '), rubrique ' Consulter les archives numérisées associées'.
      Base Miriad 2 des inventaires après décès, 1801-1850, par Thierry Boudignon, avec le concours de Marie-France Nivet et du personnel du Minutier central, 1995-2012 (base de données migrée: voir contexte dans le Plan d’orientation général - Notaires de Paris, guides thématiques du Minutier).
      Date de révision: 2011
      Date de création de la notice: 2008
      inventaire après décès; Louis-Le-Grand (rue); Chamellard de Varville, André-Nicolas
    - Inventaire après décès de Marie-Catherine Dumenil, veuve en 1ères noces de Pierre Dumenil, et veuve en 2èmes noce de Jean Regnard, rue et barrière de la Chopinette, n° 12., 18 août 1827
      inventaire après décès; Chopinette (rue de la); Dumenil, Marie-Catherine; Regnard, Jean; Dumenil, Pierre
    - Inventaire après décès de Pierre Perdreau, marchand de vins, à Saint-Etienne de Chigny, près de Tours (Indre-et-Loire)., 14 septembre 1827
      inventaire après décès; Saint-Etienne-de-Chigny (Indre-et-Loire); Perdreau, Pierre; commerçant
    - Inventaire après décès de Charles Galliet, chef de bureau à l'administration de la Loterie, rue Duphot, n° 24., 17 septembre 1827
      inventaire après décès; Duphot (rue); Galliet, Charles
    - Inventaire après décès de Claude Fournier., 2 octobre 1827
      inventaire après décès; Fournier, Claude
    - Inventaire après décès de Marie-Anne Sol, veuve de Jean-François Rollin., 9 novembre 1827
      inventaire après décès; Sol, Marie-Anne; Rollin, Jean-François
    - Inventaire après décès de Jean-Baptiste Accard., 16 novembre 1827
      inventaire après décès; Accard, Jean-Baptiste
    - Inventaire après décès de Jean-François Deviers, marchand de tableaux, rue des Deux Ecus, n° 1., 27 novembre 1827
      inventaire après décès; Deux-Ecus (rue des); Deviers, Jean-François; commerçant
    - Inventaire après décès de Jean-Jacques Varin, rue de la Colombe, n° 1., 16 janvier 1828
      inventaire après décès; Colombe (rue de la); Varin, Jean-Jacques
    - Inventaire après décès de Louise-Victoire Thomas, épouse de Jean-Baptiste Parfait, marchand boulanger, rue des Poulies, n° 13., 31 janvier 1828
      inventaire après décès; Poulies (rue des); Thomas, Louise-Victoire; Parfait, Jean-Baptiste; boulanger
    - Inventaire après décès de Louise Sagedier, veuve en 1ères noces de Louis-Marie-Guillaume Delaporte, épouse de Charles Paffe, employé, carrefour de l'Observatoire, n° 34., 11 mars 1828
      inventaire après décès; Observatoire (carrefour de l'); Sagedier, Louise; Paffe, Charles; Delaporte, Louis-Marie-Guillaume
    - Inventaire après décès de Jean-Etienne-Nicolas Bavoil, rue Aubry le Boucher, n° 17., 16 mai 1828
      inventaire après décès; Aubry-le-Boucher (rue); Bavoil, Jean-Etienne-Nicolas
    - Inventaire après décès de Pierre-Gédéon Marin, le 19 avril 1828., 20 mai 1828
      inventaire après décès; Marin, Pierre-Gédéon
    - Inventaire après décès de Claude Labat, rue Saint-Lazare, n° 93., 24 mai 1828
      inventaire après décès; Saint-Lazare (rue); Labat, Claude
    - Inventaire après décès de Marie-Anne-Victoire, 5 juin 1828
      inventaire après décès; Four-Saint-Germain (rue du); Delhomme, Marie-Anne-Victoire; Beauvais, Jean-Jacques
    - Inventaire après décès de François Canapé, épouse de Jean-Baptiste Cordon, à Saint-Germain., 9 juin 1828
      inventaire après décès; Saint-Germain (faubourg); Canapé, François; Cordon, Jean-Baptiste
    - Inventaire après décès de Jean-Baptiste Chaillot, célibataire, rue du Four Saint-Germain., 26 juin 1828
      inventaire après décès; Four-Saint-Germain (rue du); Chaillot, Jean-Baptiste
    - Inventaire après décès de Claude-François Rochet, marchand tabletier garnisseur, rue Saint-Martin, n° 253., 23 juillet 1828
      inventaire après décès; Saint-Martin (rue); Rochet, Claude-François; tabletier
    - Inventaire après décès de Joseph Papequay, rue de l'Oursine, n° 101., 11 août 1828
      inventaire après décès; Lourcine (rue de); Papequay, Joseph
    - Inventaire après décès de Mme Fermina de Ogarte, épouse de Joseph-Jean Bergmiller, négociant, rue Notre-Dame des Victoires, n° 34., 17 novembre 1828
      inventaire après décès; Notre-Dame-des-Victoires (rue); Fermina de Ogarte; Bergmiller, Joseph-Jean; négociant
    - Inventaire après décès de Alexandre-François-Philippe Doublet, rentier, rue Saint-Honoré, n° 282., 11 février 1829
      inventaire après décès; Saint-Honoré (rue); Doublet, Alexandre-François-Philippe
    - Inventaire après décès de François-Auguste Boudin de Vesvres., 29 mars 1829
      inventaire après décès; Boudin de Vesvres, François-Auguste
    - Inventaire après décès de Pierre-François Bigol Bigotière, marchand épicier, rue Saint-Jacques, n° 240., 10 juillet 1829
      inventaire après décès; Saint-Jacques (rue); Bogol Bigotière, Pierre-François; commerçant
    - Inventaire après décès de Louis-Augustin Brazier, négociant en vins, rue de La Reynie, n° 16., 20 juillet 1829
      inventaire après décès; La-Reynie (rue de); Brazier, Louis-Augustin; négociant
    - Inventaire après décès de Bazile-Anne Bonneville., 21 septembre 1829
      inventaire après décès; Bonneville, Bazile-Anne
    - Inventaire après décès de Marie-Madeleine Stimborn, épouse de Claude-Antoine Grand Vincent., 27 octobre 1829
      inventaire après décès; Stimborn, Marie-Madeleine; Grand Vincent, Claude-Antoine
    - Inventaire après décès de Charlotte-Eulalie Jourdain, épouse de Narcisse-Alexandre Angar, rentier, place du Chevalier du Guet, n° 5., 26 novembre 1829
      inventaire après décès; Chevalier-du-Guet (place du); Jourdain, Charlotte-Eulalie; Angar, Narcisse-Alexandre
    - Inventaire après décès de Marie-Anne Foignet, épouse de Jean-Chrétien Link, tailleur, rue de la Limace, n° 2., 1er décembre 1829
      inventaire après décès; Limace (rue de la); Foignet, Marie-Anne; Link, Jean-Chrétien; tailleur d'habits
    - Inventaire après décès de Sophie-Marin Delachaume, épouse de François Poirier, boulanger, rue Galande, n° 52., 19 décembre 1829
      inventaire après décès; Galande (rue); Delachaume, Sophie-Marin; Poirier, François; boulanger
    - Inventaire après décès de Elisabeth-Rosalie Breton, épouse de Célestin Pointin, marchand cordonnier, rue du Marché Saint-Honoré, n° 2., 9 août 1830
      inventaire après décès; Marché-Saint-Honoré (rue du); Breton, Elisabeth-Rosalie; Pointin, Célestin; cordonnier
  - Répertoire. 1830, 24 août - 1834, 22 octobre, 24 août 1830 - 22 octobre 1834; MC/RE/XI/20
    Répertoire des notaires Augustin-Jules Guyot (24 août 1830-21 mars 1834), Antoine Bournet-Verron (22 mars 1834-22 octobre 1834).
    - Inventaire après décès de Frédérique-Caroline Jovin de Rosenberg, épouse séparée quand aux biens de Marie Georges, le 10 octobre 1830., 21 octobre 1830
      MC/RE/XI/20
      inventaire après décès; Jovin de Rosenberg, Frédérique-Caroline; Georges, Marie
    - Inventaire après décès de André-Jacques Jacquot, le 27 octobre 1830., 5 novembre 1830
      inventaire après décès; Jacquot, André-Jacques
    - Inventaire après décès de Calame-Renée-Véronique Crubrerge Normand, épouse de Simon-Pierre Faron, rue du Four Saint-Honoré., 24 novembre 1830
      inventaire après décès; Four-Saint-Honoré (rue du); Crubrerge Normand, Calame-Reine-Véronique
    - Inventaire après décès de Mr le comte Barthélémy-François Rolland de Chambaudoin, rue du Helder, n° 5., 5 janvier 1831
      inventaire après décès; Helder (rue du); Rolland de Chambaudoin, Barthélémy-François
    - Inventaire après décès de François baron de Goguelat, quai Voltaire, n° 21 bis, le 3 février 1831., 24 mars 1831
      inventaire après décès; Voltaire (quai); Goguelat (baron de), François
    - Inventaire après décès de Marianne-Rosalie Camus, épouse de Claude-François Cadot., 12 avril 1831
      inventaire après décès; Camus, Marianne-Rosalie; Cadot, Claude-François
    - Inventaire après décès de Antoine-Pierre Richard, rue Saint-Denis, n° 240 et n° 242, constaté le 8 février 1831., 13 avril 1831
      inventaire après décès; Saint-Denis (rue); Richard, Antoine-Pierre
    - Inventaire de la succession d'André Coquille, décédé le 20 mars 1831., 14 avril 1831
      inventaire; partage; Coquille, André
    - Inventaire après succession de Augustin-Charles-Sauveur Lecorbeiller, le 26 avril 1831, rue Saint-Jacques, n° 340., 17 avril 1831
      inventaire; partage; Saint-Jacques (rue); Lecorbeiller, Augustin-Charles-Sauveur
    - Inventaire après décès de Adélaïde Rémond de Montmort, veuve de Dominique-Victor Mony, à Painpolais, canton de Genève, le 29 avril 1831., 11 août 1831
      inventaire après décès; Genève (Suisse); Rémond de Montmort, Adélaïde; Mony, Dominique-Victor
    - Inventaire après décès de François Rabit, au château de Meudon, le 4 juillet 1831., 29 août 1831
      inventaire après décès; Meudon (Hauts-de-Seine, château de); Rabit, François
    - Inventaire après décès de Nicolas Boulet, polisseur d'acier, rue de la Feronnerie, n° 2, décédé le 29 juillet 1831., 12 septembre 1831
      inventaire après décès; Ferronnerie (rue de la); Boulet, Nicolas
    - Inventaire après décès de Marie-Madeleine Dreux, épouse de Jean-François Mauger, marchand de vins, à Vaugirard, rue de l'Ecole, n° 2, le 15 août 1831., 23 septembre 1831
      inventaire après décès; Ecole (rue de l'); Vaugirard (ancienne commune); Dreux, Marie-Madeleine; Mauger, Jean-François; commerçant
    - Inventaire après décès de Etienne Painparé, entrepreneur de bâtiments, rue des Moineaux, n° 5, le 17 novembre 1832., 11 janvier 1832
      inventaire après décès; Moineaux (rue des); Painparé, Etienne; chef d'entreprise
    - Inventaire après décès de Claude-Simon Dufour, propriétaire, rue des Moulins, n° 10, le 23 janvier 1832., 28 janvier 1832
      inventaire après décès; Moulins (rue des); Dufour, Claude-Simon
    - Inventaire après décès de Sophie-Adélaïde Jannon, épouse de Jean-Marie Martin, marchand épicier, rue Dauphin, n° 26, le 15 février 1832., 28 février 1832
      inventaire après décès; Dauphin (rue du); Jannon, Sophie-Adélaïde; Martin, Jean-Martin; commerçant
    - Inventaire après décès de Julie Mullier,épouse de Louis-Lazare-François Givelet, marchand de fourrures, rue Saint-Honoré, n° 159, à Passy, le 17 septembre 1832., 2 mars 1832
      inventaire après décès; Saint-Honoré (rue); Passy (ancienne commune); Mullier, Julie; Givelet, Louis-Lazare-François; fourreur
    - Inventaire après décès de Marie-Marguerite Laborier, rentière, veuve de Marie-Jean-Baptiste Poncet, rue Godot de Mauroy, n° 22, le 11 mars 1832., 20 mars 1832
      inventaire après décès; Godot-de-Mauroy (rue); Laborier, Marie-Marguerite; Poncet, Marie-Jean-Baptiste
    - Inventaire après décès de Geneviève-Elisabeth Lelièvre, rue des Rosiers, n° 26, le 6 juin 1832., 27 mars 1832
      inventaire après décès; Rosiers (rue des); Lelièvre, Geneviève-Elisabeth
    - Inventaire après décès de Anne Thomas, veuve de Daniel Tournier, rue du Cadran, n° 39, le 9 décembre 1831., 16 avril 1832
      inventaire après décès; Cadran (rue du); Thomas, Anne; Tournier, Daniel
    - Inventaire après décès de Catherine Pelletier, veuve de Barthélémy-Nicolas Letellier, rue des Ecouffes, n° 15, le 13 avril 1832., 21 avril 1832
      inventaire après décès; Ecouffes (rue des); Pelletier, Catherine; Letellier, Barthélémy-Nicolas
    - Inventaire après décès de Catherine-Julienne Finet, rue du Bac, n° 53, le 6 avril 1832., 5 mai 1832
      inventaire après décès; Bac (rue du); Finet, Catherine-Julienne
    - Inventaire après décès de Théodore Cerfberr, père, rue Hauteville, n° 7, le 21 avril 1832., 23 mai 1832
      inventaire après décès; Hauteville (rue d'); Cerfberr, Théodore
    - Inventaire après décès de Théodore Cerfberr, père, rue Hauteville, n° 7, le 21 avril 1832., 23 mai 1832
    - Inventaire après décès de Marguerite-Clotilde Miné, épouse de Pierre-Charles-Edouard Martin, marbrier, rue de Ménilmontant, n° 34, le 28 octobre 1830., 24 mai 1832
      inventaire après décès; Ménilmontant (rue de); Miné, Marguerite-Clotilde; Martin, Pierre-Charles-Edouard; tailleur de pierre
    - Inventaire après décès de Anne-Geneviève Denise, épouse de Pierre-André Duval, rue Neuve Saint-Merry, n° 45, le 8 avril 1832., 18 juin 1832
      inventaire après décès; Neuve-Saint-Merri (rue); Denise, Anne-Geneviève; Duval, Pierre-André
    - Inventaire après décès de Marguerite-Sophie Ewig, veuve de François-Alexandre Genson, à Houdan, le 19 juin 1832., 5 juillet 1832
      inventaire après décès; Houdan (Yvelines); Ewig, Marguerite-Sophie; Genson, François-Alexandre
    - Inventaire après décès de Madeleine-Catherine Naudin, veuve de Jean-Michel Foillart, le 25 mai 1832, rue Montmartre, n° 137., 9 juillet 1832
      inventaire après décès; Montmartre (rue); Naudin, Madeleine-Catherine; Foillart, Jean-Michel
    - Inventaire après décès de Jacques-François-Christophe Jourdain, place du Chevalier Duguet, n° 5., 10 juillet 1832
      inventaire après décès; Chevalier-du-Guet (rue du); Jourdain, Jacques-François-Christophe
    - Inventaire après décès de Martin-Modeste Lavigne, et de Jeanne Desenclos, son épouse, rue Saint-Christophe, n° 8, le 28 avril et le 10 juillet 1832., 19 juillet 1832
      inventaire après décès; Saint-Christophe (rue); Lavigne, Martin-Modeste; Desenclos, Jeanne
    - Inventaire après décès de Jeanne-Agathe Chrétien, veuve en 1ères noces de Mr Gillet, et veuve en 2èmes noces de François Voisin, place du Louvre, n° 12., 14 août 1832
      inventaire après décès; Louvre (place du); Chrétien, Jeanne-Agathe; Voisin, François
    - Inventaire après décès de Jeanne-Marie-Madeleine-Caroline-Julie de Pons, rentière, rue des Tournelles, n° 54., 27 août 1832
      inventaire après décès; Tournelles (rue des); Pons, Jeanne Marie-Madeleine Caroline Julie de
    - Inventaire après décès de Jean-Barthélémy Grandjean, rue Saint-Honoré, n° 149., 12 septembre 1832
      inventaire après décès; Saint-Honoré (rue); Grandjean, Jean-Barthélémy
    - Inventaire après décès de Marie-Charlotte Berru, veuve en 1ères noces de Alexandre-Pierre Ravelet, et épouse en 2èmes noces de Jean Swerts, marchand tailleur, rue Thévenot, n° 28, le 25 septembre 1832., 5 novembre 1832
      inventaire après décès; Thévenot (rue); Berru, Marie-Charlotte; Swerts, Jean; Ravelet, Alexandre-Pierre; tailleur d'habits
    - Inventaire après décès de Anne-Charlotte-Justine Mayer, le 17 novembre 1832, épouse de Jean-François-Joseph Naderman, compositeur de musique, chevalier de la légion d'honneur, rue d'Argenteuil, n° 45., 15 février 1833
      inventaire après décès; Argenteuil (rue d'); Mayer, Anne-Charlotte-Justine; Naderman, Jean-François-Joseph; compositeur de musique
    - Inventaire après décès de Marie-Alexandrine-Clotilde Besnier, épouse de Vincent Jovinet, ancien négociant, propriétaire, à Champigny, arrondissement de Sceaux., 19 mars 1833
      inventaire après décès; Champigny-sur-Marne (Val-de-Marne); Besnier, Marie-Alexandre-Clotilde; Jovinet, Vincent; négociant
    - Inventaire après décès de Louis-Jean-Adélaïde Bertin, receveur des déclarations à l'administration des douanes de France, rue Saint-Honoré, n° 357 bis, le 19 mars 1833, époux de Agathe-Louise-Cécile Sarrazin., 2 avril 1833
      inventaire après décès; Saint-Honoré (rue); Bertin, Louis Jean Adélaïde; Sarrazin, Agathe Louise Cécile; percepteur
    - Inventaire après décès de Henriette Salix, épouse de Pierre-François Poirier, boulanger, rue Godot de Mauroy, n° 32., 26 juin 1833
      inventaire après décès; Godot-de-Mauroy (rue); Salis, Henriette; Poirier, Pierre-François; boulanger
    - Inventaire après décès de Françoise Théau, épouse de Marie-Joseph Malherbe, ancien marchand de bois, quai de la Rapée, n° 37., 27 juin 1833
      inventaire après décès; Rapée (quai de la); Théau, Françoise; Malherbe, Marie-Joseph; négociant
    - Inventaire après décès de Georges Helz, employé, rue de l'Université, n° 7., 29 juin 1833
      inventaire après décès; Université (rue de l'); Helz, Georges
    - Inventaire après décès de Louis-Jean-Baptiste-François Poullier, ancien bachelier en théologie de la faculté de Paris, rue de Sèvres, n° 23., 8 août 1833
      inventaire après décès; Sèvres (rue de); Poullier, Louis-Jean-Baptiste-François; bachelier
    - Inventaire après décès de Antoinette Ponsonnailles, veuve en 1ères noces de Michel-Gilles Lacroix, et veuve en 2èmes noces de Louis-Michel-Gabriel Dehaupas, rue Pastourelle, n° 3., 6 septembre 1833
      inventaire après décès; Pastourelle (rue); Ponsonvailles, Antoinette; Dehaupas, Louis-Michel-Gabriel
    - Inventaire après décès de André-Augustin Blanchet de la Sablière, rue de Lille, n° 78., 3 octobre 1833
      inventaire après décès; Lille (rue de); Blanchet de la Sablière, André-Augustin
    - Inventaire des biens dépendant de la communauté d'entre Charlotte-Victorine-Joséphine de Goulbot Saint-Germain, et Alexandre Legrand, son époux, rue Neuve des Petits Champs, n° 28., 31 octobre 1833
      inventaire; Neuve-des-Petits-Champs (rue); Goulbot Saint-Germain, Charlotte-Victorine-Joséphine de; Legrand, Alexandre
    - Inventaire après décès de Louise-Elisa Maugin, épouse de Louis Blondé, arrivé le 1er janvier 1834., 26 février 1834
      inventaire après décès; Maugin, Louise-Elisa; Blondé, Louis